# 新租赁准则在附注中的披露

提问人：一云 时间：2022-01-25 22:14:36
按照租赁准则第六十七条，承租人选择调整首次执行当年年初留存收益及报表其他相关项目金额，而非采用追溯调整法的，还应披露以下信息：
首次执行日前一年度报告期末披露的重大经营租赁尚未支付的最低租赁付款额按首次执行日承租人增量借款利率折现的现值，与计入首次执行日资产负债表的租赁负债的差额。
——请教陈老师：重大经营租赁尚未支付的最低租赁付款额是什么呢？

回答人：chenyiwei
即根据截至首次执行日有效的原准则下经营租赁协议的条款，应在后续期间内支付的各期最低租金（保底租金）。需对照原租赁准则下的相关条款规定来理解。